臺灣高等法院高雄分院刑事裁定　　　　 94年度毒抗字第134號
抗　告　人
即　被　告　甲○○
　　　　　　　　　　（另案押於臺灣高雄看守所）
上列抗告人因違反毒品危害防制條例聲請觀察勒戒案件，不服臺
灣高雄地方法院中華民國94年10月6 日裁定（94年度毒聲字第24
24號），提起抗告，本院裁定如下：
    主  文
抗告駁回。
    理  由
一、原審裁定意旨略以：被告甲○○基於施用第一級毒品海洛因
    之犯意，於民國（下同）94年6 月29日夜間8 時許起回溯24
　　小時內之某時點，在其位於高雄市○○區○○路29號之住處
　  ，施用第一級毒品海洛因1 次，復基於施用第二級毒品甲基
    安非他命之犯意，於94年6 月29日夜間8 時許起回溯96小時
    內之某時點，同在上開處所，施用第二級毒品甲基安非他命
    1 次，嗣為警於94年6 月29日下午3 時40分許查獲之事實，
    業據被告坦承有施用第一級毒品海洛因之情，且被告於為警
    查獲後所採集之尿液，經高雄市立凱旋醫院檢驗結果，係呈
    嗎啡及甲基安非他命陽性反應，有該院94年7 月10日第0000
    0000號濫用藥物尿液檢驗報告附卷可稽，復有第一級毒品海
    洛因1 包（毛重約690.5 公克）扣案可證，被告確有施用第
    一級毒品、第二級毒品之犯行堪予認定，因認檢察官聲請裁
    定將被告送觀察、勒戒，於法有據，應予准許，爰依毒品危
    害防制條例第20條第1 項，觀察勒戒處分執行條例第3 條第
    1 項，裁定被告令入勒戒處所觀察、勒戒，其期間不得逾2
    月。
二、被告抗告意旨以：原裁定並未明確認定被告犯罪時間、地點
    ，僅泛稱「某地點」，而究被告以何方式、何犯罪工具、何
    手段（吸食或注射）進行犯罪行為，均無記載，當然違背法
    令，請撤銷原裁定，更為適當之裁定云云。
三、經查被告確有於94年6 月29日晚上8 時為警採獲採尿前回溯
    24小時內之某時，在其高雄市○○區○○路29號住處施用海
    洛因之事實，已據其坦白承認，並有毛重690.5 公克之海洛
    因扣案可資佐證。而按海洛因施用進入人體後水解還原或嗎
    啡，再循嗎啡之代謝方式排出體外，已據行政院衛生署藥物
    食品檢驗局以 (73) 藥檢壹字第030221號函說明綦詳；又按
    「海洛因經注射入人體後，約百分之80於24小時內自尿中排
    出，一般而言，尿液中能否驗出嗎啡陽性反應與其投與量、
    投與途徑、採尿時間、個人體質及檢驗方法之靈敏度有關，
    國外曾有文獻報導注射6 毫克之海洛因鹽酸鹽，其代謝物嗎
    啡之平均可檢出時限約為26小時」，而「甲基安非他命經口
    服投與後約百分之70於24小時內自尿液中排出，約百分之90
    於96小時內自尿液中排出，甲基安非他命之檢出與其投與方
    式、投與量、個人體質、採尿時間及檢測儀器之精密度等諸
    多因素有關，因此僅憑尿液中呈安非他命陽性反應，並無法
    確實推算吸食時間距採集時間之長短，惟依上述資料推斷，
    其最長可能不會超過4 日」，此有行政院衛生署藥物食品檢
    驗局 (81) 藥檢壹字第8114885 號、001156號函示明確。是
    被告於採尿前回溯24小時內之某時施用海洛因及回溯96小時
    內之某時施用安非他命，應無可疑。至其究以吸食或注射之
    方式施用，則不予置論被告就上開技微末節徒事爭執，殊無
    意義，原審認被告確有施用第一級、第二級毒品之犯行，裁
    定令入勒戒處所觀察、勒戒，並無不合，被告抗告指摘原審
    裁定不當，非有理由，應予駁回。
四、據上論斷，應依刑事訴訟法第412條，裁定如主文。
中　　華　　民　　國　　94　　年　　10　　月　　28　　日
                  刑事第四庭    審判長法  官　蕭權閔
                                      法  官  林水城
                                      法  官  陳吉雄
以上正本證明與原本無異。
本裁定不得再抗告。
中　　華　　民　　國　　94　　年　　10　　月　　31　　日
　　　　　　　　　　　　　　　　　　　書記官　梁美姿
                                                      H
